臺灣臺東地方法院刑事判決　　　　　　　 96年度訴字第211號
公　訴　人　臺灣臺東地方法院檢察署檢察官
被　　　告　丙○○
上列被告因違反電信法等案件，經檢察官提起公訴（96年度偵字
第280號），本院行簡式審判程序，判決如下：
    主  文
丙○○竊盜，共貳罪，各處有期徒刑伍月，均減為有期徒刑貳月
又拾伍日，如易科罰金，以新臺幣壹仟元折算壹日；又意圖為自
己不法之利益，以無線方式盜用他人電信設備通信，處有期徒刑
參月，減為有期徒刑壹月又拾伍日，如易科罰金，以新臺幣壹仟
元折算壹日。應執行有期徒刑陸月，如易科罰金，以新臺幣壹仟
元折算壹日。
    事  實
一、丙○○於民國95年8月4日上午11時30分許，以拜訪甲○○哥
    哥之名義，進入臺東縣臺東市○○路○段139號甲○○住處後
    ，竟意圖為自己不法之所有，趁甲○○等人不注意之際，徒
    手竊取甲○○所有，放置在客廳桌上之紅色廠牌innostream
    牌、型號i2300(S)行動電話1支（內含門號0000000***號之S
    IM卡1張，真實號碼詳卷）及大衛杜夫牌香煙1包，得手後據
    為己有，另基於意圖為自己不法利益之犯意，於同日中午12
    時3分49秒、12時5分5秒、12時20分41秒、12時25分14秒、1
    2 時25分33秒、12時31分48秒、12時33分39秒，在不詳地點
    ，接續盜用該行動電話之 SIM卡電信設備，以上開竊得之行
    動電話撥打電信門號105、000-000000、0000000000、000-0
    00000 號與真實姓名年籍不詳之人通信，並以此方法詐得免
    於支付通話費之財產上不法利益合計新臺幣 48.54元。嗣另
    行起意，意圖為自己不法之所有，於同年12月2日至4日間某
    日下午 1時30分許，僱請不知情之真實姓名年籍不詳之成年
    人駕駛附吊桿設備之小貨車，前往臺東縣臺東市○○街95號
    後方空地，竊取丁○○為他人所保管（起訴書誤載為丁○○
    所有）之檜木原木2根，而於上開檜木原木1根已吊載在該小
    貨車上，另 1根檜木原木則甫上吊桿準備吊上該小貨車之際
    ，因遭丁○○之姪子黃建福發覺，乃畏罪逃離現場。
二、案經臺東縣警察局臺東分局報請臺灣臺東地方法院檢察署檢
    察官偵查起訴。
    理  由
一、本件被告丙○○所犯係死刑、無期徒刑、最輕本刑為三年以
    上有期徒刑以外之罪，亦非高等法院管轄之第一審案件，而
    被告於本院行準備程序中就被訴事實為有罪之陳述，經告知
    簡式審判程序之旨，並聽取公訴人及被告意見後，本院合議
    庭依刑事訴訟法第273條之1第 1項規定，裁定由受命法官獨
    任進行簡式審判程序，合先敘明。
二、上揭犯罪事實，業據被告丙○○於本院審理中坦白承認，核
    與證人即被害人甲○○、丁○○及證人黃建福分別於警詢時
    所指述及偵查中所結證之情節大致相符，並有中華電信股份
    有限公司96年8月9日信客一 (一)警密 (96)字第 063號函附
    之電話帳單 1紙（見本院卷頁39）、同年11月26日信客一 (
    一)警密 (96)字第235號函 1份（見本院卷頁62-64）及現場
    照片 4張（見偵卷頁49-1、50）附卷可稽，足認被告自白與
    事實相符，本案事證已臻明確，其犯行洵堪認定，應予依法
    論科。
三、按電信法第56條第 1項之罪構成要件所稱以有線、無線或其
    他電磁方式，盜接或盜用他人電信設備通信者，並不限於以
    盜拷他人行動電話之序號、內碼等資料於自己之手機內，為
    盜用之唯一方式，其他諸如：利用他人住宅內之有線電話，
    盜打他人電話為通信行為；或在住宅外之電話接線箱內，盜
    接他人之有線電話線路，以自己之電話機盜打他人電話為通
    信行為；或意圖為自己不法之所有，竊取他人之行動電話手
    機，進而為盜打通信之行為；或僅以使用竊盜之意思，擅取
    他人之行動電話手機為盜打通信之行為等，不一而足，皆成
    立本罪（最高法院88年度臺非字第43號判決、最高法院88年
    1月19日88年度第1次刑事庭會議決議參照）。次按竊盜罪之
    「竊取」，須破壞他人原有對於動產之持有支配關係，並進
    而建立新的持有支配關係始得成立，是學說及實務對於竊盜
    罪既遂與未遂之區別，即以原持有支配關係已否破壞及新持
    有支配關係已否建立為斷；易言之，應以所竊之物是否移入
    自己實力支配之下為標準，學說稱此為支配或掌握理論。又
    以日常生活之一般理解，就案件之實際情狀加以判斷，若行
    為人已將他人財物移歸自己所持，即應成立竊盜既遂罪，至
    其後將已竊得之物遺棄逃逸，仍無妨於該罪之成立，最高法
    院17年上字第 509號判例即採同一見解。查被告既已將被害
    人丁○○所保管之檜木原木裝載在上開小貨車上，顯已將之
    移入於自己實力支配之下，其竊盜行為應已完成，揆諸前揭
    說明，自難因該檜木原木尚未搬離現場，而謂為竊盜未遂。
    被告分別竊取被害人甲○○所有之行動電話及香煙、被害人
    丁○○所保管之檜木原木，核其此部分之所為，均係犯刑法
    第320條第1項之竊盜罪，又其以無線之方式，盜用他人電信
    設備通信，核其此部分之所為，係犯電信法第56條第 1項盜
    用他人電信設備通信罪。又電信法第56條第 1項之罪，以行
    為人意圖為自己或第三人不法之利益，使用有線、無線或其
    他電磁方式，盜接或盜用他人電信設備通信者為要件，本罪
    之處罰詐得免繳電信通信費用之不法利益規定，乃刑法詐欺
    得利罪之特別法，依特別法優於普通法之原則，自毋庸再論
    以刑法詐欺得利罪。再數行為於同時同地或密切接近之時地
    實行，侵害同一之法益，各行為之獨立性極為薄弱，依一般
    社會健全觀念，在時間差距上，難以強行分開，在刑法評價
    上，以視為數個舉動之接續施行，合為包括之一行為予以評
    價，較為合理，則屬接續犯，而為包括之一罪，最高法院著
    有86年臺上字第3295號判例意旨可資參照。被告盜用他人電
    信設備通信，其7次盜用行為係自95年8月4日中午12時3分49
    秒起，迄同日中午12時33分59秒止之密接時間內所為，顯係
    基於單一之犯意接續為之，僅侵害同一被害人之法益，為接
    續犯，應論以一罪。至被告所犯竊盜二罪及盜用他人電信設
    備罪，上開三罪間，犯意各別，行為互殊，罪名亦非同一，
    應予分論併罰。爰審酌被告行為時，未曾受有期徒刑以上刑
    之宣告，有臺灣高等法院被告前案紀錄表在卷可按，素行尚
    可（被告行為後雖另行起意犯他罪，並經本院等另案審結執
    行中，惟基於個案裁判之妥當性，本院僅得就繫屬個案犯罪
    整體評價而量刑，尚不得因被告嗣後另行起意犯他罪，而以
    之為由加重其刑，附此敘明），犯後坦承全部犯行，態度尚
    佳，且短期內多次盜用門號所得不法利益甚低，而竊取檜木
    原木之犯行，則經被害人丁○○發覺而未及搬離現場，對其
    所生損害不大，然被告正值盛年，不思正途營生，竟因貪圖
    小利而竊取他人之物，且迄至本案辯論結終時，猶未能賠償
    被害人甲○○所受之財物損害，並補繳盜用電話門號所生之
    通話費用，殊有未當，及其犯罪之動機、手段、生活狀況、
    智識程度等一切情狀，分別量處如主文所示之刑及諭知易科
    罰金之折算標準，以資懲儆。又被告所犯上開三罪，其犯罪
    時間均在96年 4月24日之前，且非中華民國96年罪犯減刑條
    例第3條第1項所定不予減刑之罪，則依該條例第2條第1項第
    3款、第7條之規定，均應減其宣告刑二分之一，併諭知易科
    罰金之折算標準，並定其應執行之刑。
據上論斷，應依刑事訴訟法第273條之1第 1項、第299條第1項前
段，電信法第56條第1項，刑法第11條前段、第320條第 1項、第
41條、第51條第5款，中華民國96年罪犯減刑條例第2條第1項第3
款、第7條、第10條第1項，刑法施行法第1條之1第1項、第2項前
段，判決如主文。
本案經檢察官乙○○到庭執行職務
中　　華　　民　　國　　96　　年　　12　　月　　19  　日
  　　　　　　　　刑事第四庭  法　官　劉正偉
以上正本證明與原本無異。
如不服本判決應於收受本判決後10日內向本院提出上訴書狀；上
訴書狀應敘述具體理由。未敘述上訴理由者，應於上訴期間屆滿
後20日內向本院補提理由書狀（均須按他造當事人之人數附繕本
）。「切勿逕送上級法院」。
告訴人或被害人對於本判決如有不服，請書具不服之理由狀，請
求檢察官上訴者，其上訴期間之計算係以檢察官收受判決正本之
日期為準。
                              書記官  王希文
中　　華　　民　　國　　96　　年　　12　　月　　20　　日
附錄論罪科刑法條：
刑法第320條第1項
意圖為自己或第三人不法之所有，而竊取他人之動產者，為竊盜
罪，處 5 年以下有期徒刑、拘役或 5 百元以下罰金。
電信法第56條第1項
意圖為自己或第三人不法之利益，以有線、無線或其他電磁方式
，盜接或盜用他人電信設備通信者，處5年以下有期徒刑，得併
科新臺幣150萬元以下罰金。
